【裁判字號】    90,再,1
【裁判日期】    900614
【裁判案由】    毒品危害防制條例
【裁判全文】
臺灣彰化地方法院刑事判決                                九十年度再字第一號
    公  訴  人  臺灣彰化地方法院檢察署檢察官
    被      告  甲○○
右列被告因違反毒品危害防制條例案件，經檢察官聲請簡易判決處刑（八十八年偵字
第五七二九號），經本院北斗簡易庭以八十八年度斗簡字第二七九號判決確定後，被
告聲請再審，由該庭以八十九年度斗簡再字第二號裁定再審，本院改依通常程序再為
審理判決如左：
        主  文
甲○○持有第一級毒品，累犯，處有期徒刑伍月，如易科罰金，以參佰元折算壹日。
扣案之海洛因參包（淨重零點玖參公克）均沒收銷燬之。
        事  實
一、甲○○曾於民國（下同）八十一年間，因贓物案件，經本院判處有期徒刑二年八
    月，刑前強制工作，嗣經臺灣高等法院臺中分院駁回上訴而確定，於八十五年六
    月三日假釋期滿執行完畢。仍不知悔改，復於八十八年五月一日十六時四十分許
    ，在彰化縣社頭鄉○○路○段果菜市場前，經員警盤查，當場在其所乘坐之ＳＬ
    ─七一六二號自用小客車右前座玻璃下方之七星牌香煙盒內，查獲其持有之海洛
    因三包（淨重○．九三公克）。
二、案經彰化縣警察局田中分局報告臺灣彰化地方法院檢察署檢察官偵查起訴。
        理  由
一、訊據被告甲○○矢口否認涉有右揭犯行，辯稱：內藏毒品之香煙盒係丙○○所有
    ，當日由乙○○駕駛汽車，丙○○坐在汽車右前座，伊一直坐在汽車後座，丙○○於中途下車，伊與乙○○繼續行駛至果菜市場，乙○○下車買塑膠袋，要伊坐
    在汽車右前座幫忙看車，伊才換位置云云。惟查，被告經警查獲時，確係坐在汽
    車右前座，並在其前方汽車玻璃下方發現內藏毒品海洛因三包之七星牌香煙盒等
    情，此為被告所不否認，並經證人乙○○於警、偵訊中陳述明確（見偵查卷第八
    頁、第三五頁），證人乙○○並於本院調查時另證述：當日被告上車後即坐在汽
    車右前座，並未換過位置，且途中被告曾拿七星牌香煙請其抽煙等語（見本院九
    十年三月十五日訊問筆錄），而證人丙○○於本院調查時亦證述：被告一直坐在
    汽車右前座，其坐在汽車後座，中途均未換過位置，其未抽過七星牌香煙，扣案
    海洛因非其所有等語（見本院九十年五月十日訊問筆錄），參以海洛因市價甚高
    ，果若係證人丙○○所有，鮮有不攜帶下車而放置他人車上之可能，故證人乙○○與丙○○之證述，堪以採信，被告所辯，應係卸責之詞，委不足採，此外，扣
    案之白粉三包經鑑定結果，確認均係海洛因，合計淨重○．九三公克，有法務部
    調查局鑑定通知書一份在卷可參，事證明確，被告犯行洵堪認定。
二、核被告所為，係犯毒品危害防制條例第十一條第一項之持有第一級毒品罪。查被
    告曾於八十一年間，因贓物案件，經本院判處有期徒刑二年八月，刑前強制工作
    ，嗣經臺灣高等法院臺中分院駁回上訴而確定，於八十五年六月三日假釋期滿執
    行完畢之事實，有臺灣高等法院被告全國前案紀錄表及臺灣彰化地方法院檢察署
    刑案資料查註紀錄表附卷足按，其於五年以內再犯本案有期徒刑以上之罪，應依
    累犯之規定，加重其刑。爰審酌被告犯罪之動機、方法、所生危害及犯罪後態度
    等一切情狀，量處如主文所示之刑，並諭知易科罰金之折算標準。另扣案之海洛
    因三包，係毒品危害防制條例第二條第二項所示之毒品，均應依毒品危害防制條
    例第十八條第一項前段規定併予宣告沒收銷燬之。
據上論斷，應依刑事訴訟法第四百五十二條、第二百九十九條第一項前段，毒品危害
防制條例第十一條第一項、第十八條第一項前段，刑法第十一條前段、第四十七條、
第四十一條第一項，罰金罰鍰提高標準條例第二條，判決如主文。
本案經檢察官林俞妙到庭執行職務。
中    華    民    國      九十      年       六       月      十四      日
                            臺灣彰化地方法院刑事第三庭
                                  審判長法官   鄭  永  玉
                                  法      官   紀  佳  良
                                  法      官   秦  慧  君
右正本證明與原本無異。
如不服本判決，應於判決送達後十日內向本院提出上訴狀( 須附繕本 )。
                                  法院書記官   楊  年  雄
中    華    民    國      九十      年       六       月      二十      日
毒品危害防制條例第十一條
持有第一級毒品者，處三年以下有期徒刑、拘役或新臺幣五萬元以下罰金。
持有第二級毒品者，處二年以下有期徒刑、拘役或新臺幣三萬元以下罰金。
持有專供製造或施用毒品之器具者，處一年以下有期徒刑、拘役或新臺幣一萬元以下
罰金。


司法院資訊處製作；財團法人民間司法改革基金會備份。
